【裁判字號】    92,毒抗,592
【裁判日期】    921224
【裁判案由】    毒品危害防制條例
【裁判全文】
臺灣高等法院刑事裁定                            九十二年度毒抗字第五九二號
    抗  告  人
    即  被  告  甲○○
右抗告人因違反毒品危害防制條例案件，不服臺灣新竹地方法院九十二年度毒聲字第
八０七號，中華民國九十二年十一月七日第一審裁定（臺灣新竹地方法院檢察署九十
二年度聲觀字第三九八號、九十二年度毒偵字第九四六號），提起抗告，本院裁定如
左：
    主  文
原裁定撤銷，發回臺灣新竹地方法院。
    理  由
一、抗告意旨略以：原審裁定書所載並非抗告人即被告甲○○本人所為，本件案發當
    時抗告人正在工作，該案發地點抗告人從未去過，應係抗告人之身分遭他人冒用
    ，爰請求查明事實真相，並依法撤銷原裁定等語。
二、原裁定意旨略以：被告甲○○於民國（下同）九十二年八月十四日前二十六小時
    、前四日內，在不詳處所分別施用第一、二級毒品海洛因及安非他命各一次，嗣
    於九十二年八月十四日凌晨零時三十分許，為警在新竹市○區○○路一００一號
    湖山汽車旅館二一一室查獲。被告於警局親採封緘之尿液經送新竹市衛生局及國
    防部憲兵司令部刑事鑑識中心檢驗後均呈毒品陽性反應，被告甲○○確有於前揭
    時地施用第一、二級毒品海洛因及安非他命之行為，原審因而依台灣新竹地方法
    院檢察署檢察官之聲請，援引毒品危害防制條例第二十條第一項，觀察勒戒處分
    執行條例第三條第一項之規定，裁定將被告甲○○送勒戒處所觀察、勒戒。
三、經查，台灣新竹地方法院檢察署檢察官因本件毒品案於九十二年十一月二十四日
    傳訊被告甲○○及謝永炤，被告甲○○於檢察官訊問時供稱：「（問：九十二年
    八月十四日有無在湖山汽車旅館被警員查獲持有毒品？）沒有，我當時應該是在
    跑車，我是司機，我和謝永炤並不認識。」，檢察官復訊問謝永炤，其供稱：「
    （問：九十二年八月十四日被查獲以甲○○名義應訊？）是。（問：李男
    來源？）我在桃園向一位朋友買的。（問：警訊筆錄上甲○○名字是否你簽名？
    ）是，我也在尿液封條上簽甲○○名字」（見九十二年度毒偵字第九四六號卷九
    十二年十一月二十四日檢察官訊問筆錄），且新竹市警察局將本件「謝永炤」冒
    名被告甲○○應訊時所捺之指紋卡送請內政部警政署刑事警察局鑑驗，其鑑驗結
    果為：「送鑑甲○○十指指紋卡，經析鑑結果，與本局檔存謝永炤指紋卡之十指
    指紋相符」，有內政部警政署刑事警察局九十二年十一月十一日刑紋字第９２０
    ２１２０９９號鑑驗書附於前揭卷內可稽，則本件毒品案被告甲○○似遭「謝永
    炤」於警訊冒其之名應訊。原審遽以認被告甲○○為本件之行為人，逕行對之為
    觀察、勒戒之處分，稍嫌速斷，被告抗告意旨陳稱其係遭冒名等語，為有理由，
    應由本院將原裁定撤銷，發回原審法院另為適法之裁定。
據上論斷，應依刑事訴訟法第四百十三條前段，裁定如主文。
中      華      民      國    九十二    年     十二     月    二十四    日
                                臺灣高等法院刑事第十九庭
                                    審判長法  官  許  國  宏
                                          法  官  林  勤  純
                                          法  官  洪  光  燦
右正本證明與原本無異。
不得再抗告。
                                          書記官  陳  玉  嬋
中      華      民      國    九十二    年     十二     月    二十四    日


司法院資訊處製作；財團法人民間司法改革基金會備份。
